【裁判字號】    88,交易,117
【裁判日期】    890114
【裁判案由】    過失傷害
【裁判全文】
台灣嘉義地方法院刑事判決                        八十八年度交易字第一一七號
    公  訴  人  台灣嘉義地方法院檢察署檢察官
    被      告  乙○○
右列被告因過失傷害案件，經檢察官提起公訴（八十八年度偵字第二八七七號），本
院判決如左：
    主  文
乙○○無罪。
    理  由
一、本件公訴意旨略以：乙○○於民國八十八年三月五日下午六時四十分許，駕駛車
    號Ｃ九─○八八一號客貨兩用廂型車，沿嘉義縣大林鎮內林里往三和里由北向南
    方向行駛，行經大林鎮內林里往三和里鄉村道路時，本應注意車前狀況，並隨時
    採取必要之安全措施，且當時又無不能注意之情形，其竟疏未注意車前狀況，致
    與當時沿大林鎮○○里○○道路由西向東至內林里左轉之由甲○○所騎乘之車號
    ＭＡＱ─六九七號重機車發生相撞，致甲○○人車倒地，受有左髕骨骨折、左橈
    骨骨折、頭部外傷之傷害，因認被告乙○○涉有刑法第二百八十四條第一項前段
    之過失傷害罪嫌。
二、按犯罪事實應依證據認定之，無證據不得推定其犯罪事實；又不能證明被告犯罪
    者，應諭知無罪之判決，刑事訴訟法第一百五十四條、第三百零一條第一項分別
    定有明文。而所謂認定犯罪事實之證據，係指足以認定被告確有犯罪行為之積極
    證據而言，該項證據自須適合於被告犯罪事實之認定，始得採為斷罪資料，又苟
    未能發現相當證據或證據不足以證明，自不能以推測或擬制之方法，以為裁判基
    礎，故被告否認犯罪事實所持之辯解，縱屬不能成立，仍非有積極之證據足以證
    明其犯罪行為，不能遽為有罪之認定，此觀諸最高法院二十九年上字第三一○五
    號、四十年台上字第八六號及三十年上字第一八三一號判例自明。
三、公訴意旨認被告涉有刑法第二百八十四條第一項前段之過失傷害罪嫌，無非係以
    告訴人甲○○之指述，以及道路交通事故調查報告表、現場照片五幀、告訴人之
    驗傷診斷書乙紙為據。訊據被告固不否認有於前揭時間、地點，駕車與告訴人所
    騎乘之機車發生交通事故之事實，惟否認有何過失傷害之行為，辯稱：當時係告
    訴人所騎乘之機車逆向行駛才會發生事故等語。
四、經查：被告與告訴人於前揭時間、地點發生交通事故等情，業據被告供述明確，
    核與告訴人指述之情節相符，並有道路交通事故調查報告表、現場照片五幀可資
    佐證，另告訴人因上揭交通事故受有左髕骨骨折、左橈骨骨折、頭部外傷之傷害
    ，亦有嘉義基督教醫院診斷證明書在卷可按，均堪認定；次查：車輛左轉彎時，
    應距交岔路口三○公尺前顯示方向燈或手勢，行至交岔路口中心處左轉，並不得
    佔用來車道搶先左轉，道路交通安全規則第一百零二條第四款定有明文；再查：
    本件交通事故發生時，被告係沿嘉義縣大林鎮內林里往三和里由北向南方向行駛
    ，而告訴人則係沿大林鎮○○里○○道路由西向東至內林里左轉往內林里方向行
    駛，此有道路交通事故調查報告表附卷可按（警卷參見）；另告訴人所騎乘之車
    牌號碼ＭＡＱ─六九七號重型機車被撞擊傾倒後摩擦地面之刮地痕二‧六公尺，
    以及重型機車滑行後頃倒之位置，均係在被告所行駛之嘉義縣大林鎮內林里往三
    和里方向偏北方之車道內，此亦有道路交通事故調查報告表內事故現場圖可稽，
    職是之故，本件交通事故之撞擊地點，應係在被告所行駛之嘉義縣大林鎮內林里
    往三和里方向偏北方之位置，堪可認定，故告訴人違反道路交通安全規則第一百
    零二條第四款之規定，並未行駛至交岔路口中心處並佔用來車道搶先左轉，堪予
    認定，是本件交通事故之發生，應係由告訴人之行為所致甚明，另本件交通事故
    經送台灣省嘉雲區車輛行車事故鑑定委員會以及台灣省車輛行車事故覆議鑑定委
    員會鑑定結果，亦認肇事原因係因告訴人違反道路交通安全規則第一百零二條第
    四款之規定所致，此分別有嘉鑑字第八八五五○號以及府覆議字第八八一二五一
    號鑑定意見書在卷可按，從而，本件交通事故，被告並無過失，應堪認定；此外
    ，復查無其他積極切確之證據足資證明被告有何過失傷害之犯行，既不能證明被
    告犯罪，揆諸前揭判例之意旨，自應依法為被告無罪判決之諭知。
五、據上論斷，應依刑事訴訟法第三百零一條第一項，判決如主文。
本案經檢察官廖家陽到庭執行職務。
中      華      民      國    八十九    年      一      月     十四     日
                                  台灣嘉義地方法院刑事第二庭
                                          法  官  蘇  嘉  豐
右正本證明與原本無異。
如不服本判決，應於判決送達後十日內向本院提出上訴狀( 應附繕本 )。
中      華      民      國    八十九    年      一      月     十七     日
                                          書記官  陳  冠  學


司法院資訊處製作；財團法人民間司法改革基金會備份。
